# 通过微信支付宝收款时间差如何挂账

提问人：rickymost 时间：2023-10-23 15:14:43
陈老师您好! A公司有开展微信支付宝收款业务，但是该项款项存在到账时间差，即T+n， 12 月 31 日的款项可能隔年 1 月 1 号、 2 号才会收到款项，但是企业在入账时已将该项对应的业务计入收入，对该项未达的货币资金要如何入账呢？是计入“其他货币资金”或者“应收账款-微信/支付宝”？谢谢陈老师。

回答人：chenyiwei
建议作为其他应收款列报。由于客户已经付款，与客户之间的债权债务关系已经结清，故不适合于再挂对客户的应收账款。